【裁判字號】    92,簡上,15
【裁判日期】    920318
【裁判案由】    毒品危害防制條例
【裁判全文】
臺灣嘉義地方法院刑事判決                          九十二年度簡上字第一五號
    上  訴  人  臺灣嘉義地方法院檢察署檢察官
    被      告  甲○○  男  四.
右上訴人因被告違反毒品危害防制條例案件，不服本院簡易庭九十二年度簡字第一一
號中華民國九十二年一月十日第一審簡易判決（聲請簡易判決處刑案號：九十二年度
毒偵字第一○九六號），提起上訴，本院管轄第二審之合議庭判決如左：
    主  文
原判決撤銷。
甲○○連續施用第二級毒品，累犯，處有期徒刑陸月，如易科罰金，以佰元折算壹
日。
    事  實
一、甲○○前因施用毒品案件，經臺灣屏東地方法院以九十年度毒聲字第二四六號裁
    定送觀察、勒戒後，認無繼續施用毒品之傾向，由臺灣屏東地方法院檢察署檢察
    官於民國九十年三月二十日以九十年度毒偵字第四○五號不起訴處分確定。惟其
    復因施用毒品案件，經臺灣臺中地方法院以九十年度毒聲字第二○四七號裁定送
    觀察、勒戒後，認有繼續施用毒品之傾向，經臺灣臺中地法院檢察署檢察官提起
    公訴，經臺灣臺中地法院於九十年六月二十九日以九十年度易字第一七九二號判
    處有期徒刑三月確定，且由臺灣臺中地法院以裁定將甲○○送以強制戒治，並經
    臺灣臺中地法院於九十年十一月二十一日，以九十年度毒聲字第五六五六號裁定
    停止戒治付保護管束。詎甲○○仍不知悔改，在保護管束期間，復基於施用第二
    級毒品甲基安非他命之概括犯意，先於九十一年一月二十二日十一時四十五分許
    前九十六小時之某日中午，在屏東縣恆春鎮○○里○○路七三號住處，施用第二
    級毒品甲基安非他命一次，為臺灣屏東地方法院檢察署於九十一年一月二十二日
    十一時四十五分許採尿送驗後查獲。復於九十一年八月十七日中午許，在屏東縣
    恆春鎮山海里紅柴坑海邊，施用甲基安非他命一次，為警於同年八月二十日二十
    二時四十五分許，經甲○○同意採其尿液送驗，結果呈現甲基安非他命陽性反應
    ，而知上情。
二、案經嘉義縣警察局移送及報請臺灣嘉義地方法院檢察署檢察官偵查聲請以簡易判
    決處刑暨嘉義縣警察局布袋分局報請臺灣嘉義地方法院檢察署函送併案審理。
    理  由
一、右揭事實，業據被告甲○○於本院審理時坦不諱，且被告於九十一年一月二十二
    日十一時四十五分許及同年八月二十日二十二時四十五分許，為臺灣屏東地方法
    院檢察署及屏東縣警察局恒春分局所採集之尿液經送檢驗結果，均呈甲基安非他
    命陽性反應，有臺灣檢驗科技股份有限公司濫用藥物尿液檢驗報告、屏東縣衛生
    局煙毒及麻醉藥品類委託檢驗通知書各一份附卷可稽，被告自白經核與事實相符
    。又被告前因施用毒品案件，經臺灣屏東地方法院以九十年度毒聲字第二四六號
    裁定送觀察、勒戒後，認無繼續施用毒品之傾向，由臺灣屏東地方法院檢察署檢
    察官以九十年度毒偵字第四○五號不起訴處分確定。復因施用毒品案件，經臺灣
    臺中地方法院以九十年度毒聲字第二○四七號裁定送觀察、勒戒後，認有繼續施
    用毒品之傾向，經臺灣臺中地法院以九十年度易字第一七九二號判處有期徒刑三
    月確定，且由該法院以裁定將甲○○送以強制戒治，並經該法院以九十年度毒聲
    字第五六五六號裁定停止戒治付保護管束。嗣該法院又以九十一年度毒聲字第七
    ○七號裁定撤銷前開之停止戒治確定等情，有不起訴處分書、裁判、臺灣高等法
    院被告全國前案紀錄表、臺灣嘉義地方法院檢察署刑案資料查註紀錄表等件附卷
    可參。本件事證明確，被告於不起訴處分後五年內三犯本件之施用毒品罪行，應
    堪認定。
二、查安非他命為第二級毒品，毒品危害防制條例第二條第二項第二款定有明文。核
    被告所為，係犯毒品危害防制條例第十條第二項之施用第二級毒品罪。其施用前
    持有安非他命之低度行為，為施用之高度行為所吸收，不另論罪。被告先後多次
    犯行，時間緊接，犯罪構成要件相同，顯係基於概括犯意為之，應依連續犯之規
    定論以一罪，並依法加重其刑。又本件公訴意旨雖未起訴上開被告於九十一年一
    月二十二日十一時四十五分前九十六小時內某日中午，在屏東縣恒春鎮○○里○
    ○路七三號住處施用甲基安非他命之犯行，惟此部分犯行既與起訴部分之犯行，
    具有審判上不可分關係，屬裁判上一罪，為起訴效力所及，且經臺灣嘉義地方法
    院檢察署檢察官移送併辦，本院自得一併予以審究，併此敘明。查原審法院對被
    告所為論罪科刑，固非無見。惟被告基於概括之犯意，就併案部分原審未及審酌
    ，認事用法即有違誤，公訴人上訴意旨指摘原判決不當，為有理由，應由本院將
    原判決予以撤銷改判。爰審酌被告之品行、素行非佳、施用安非他命自戕身心，
    破壞國民健康，及犯罪坦承犯行，犯後態度尚稱良好等一切情狀，量處如主文所
    示之刑，並諭知易科罰金之折算標準，以示懲儆。
據上論斷，應依刑事訴訟法第四百五十五條之一第一項，第三項、第三百六十九條第
一項前段、第三百六十四條、第二百九十九條第一項前段，毒品危害防制條例第十條
第二項，刑法第十一條前段、第五十六條、第四十一條第一項前段，罰金罰鍰提高標
準條例第二條，判決如主文。
本案經檢察官郭志明到庭執行職務
中      華      民      國    九十二    年      三      月     十八     日
                                  臺灣嘉義地方法院刑事第三庭
                                    審判長法  官  沈  福  財
                                          法  官  康  存  真
                                          法  官  張  育  彰
右正本證明與原本無異。
本件不得上訴。
中      華      民      國    九十二    年      三      月     十八     日
                                          書記官  林  秀  敏
附錄法條：
毒品危害防制條例第十條
施用第一級毒品者，處六月以上五年以下有期徒刑。
施用第二級毒品者，處三年以下有期徒刑。


司法院資訊處製作；財團法人民間司法改革基金會備份。
